臺灣新竹地方法院刑事判決
                                      110年度訴字第776號
公  訴  人  臺灣新竹地方檢察署檢察官
被      告  蔡漢松


上列被告因違反毒品危害防制條例案件，經檢察官提起公訴（11
0年度毒偵字第1740號），本院依簡式審判程序判決如下：
    主  文
蔡漢松犯如附表編號1至2所示之罪，主文、宣告刑及沒收如附表
編號1至2所載。應執行有期徒刑柒月，如易科罰金，以新臺幣壹
仟元折算壹日。
    事實及理由
一、本件犯罪事實及證據，除犯罪事實欄一、第14行應補充「…
    當場扣得其所有之OPPO手機1支、海洛因…」；證據並所犯法
    條欄應補充「本院110年度聲搜字第324號搜索票1份、搜索
    扣押現場及扣案物品照片21張」外，餘均引用檢察官起訴書
    之記載（如附件）。
二、論罪科刑
（一）核被告蔡漢松所為，分別係犯毒品危害防制條例第10條第
      1項之施用第一級毒品罪、同條例第10條第2項之施用第二
      級毒品罪。
（二）被告所犯上開2罪間，犯意各別，行為互殊，犯罪時間、
      地點亦不同，應予分論併罰。
（三）被告①於101年間，因毒品案件，經本院以102年度審易字
      第99號判決判處有期徒刑7月（共2罪），應執行有期徒刑
      1年確定；②於101年間，因毒品案件，經本院以101年度審
      易字第1257號判決判處有期徒刑7月確定；③於102年間，
      因竊盜案件，經本院以102年度審易字第398號判決判處有
      期徒刑9月確定。上開①至③案件，經本院以103年度聲字第
      428號裁定，定應執行有期徒刑2年確定，於104年9月22日
      假釋出監，嗣經撤銷假釋，尚餘殘刑6月又23日【下稱甲
      案殘刑】；④於96年間，因毒品案件，經本院以97年度竹
      簡字第66號判決判處有期徒刑4月（共2罪），應執行有期
      徒刑6月確定；⑤於96年間，因毒品案件，經本院以97年度
      竹簡字第168號判決判處有期徒刑4月（共2罪），應執行
      有期徒刑6月確定；⑥於96年間，因竊盜案件，經本院以97
      年度竹簡字第69號判決判處有期徒刑5月確定；⑦於97年間
      ，因毒品案件，經本院以97年度易字第227號判決判處有
      期徒刑5月確定；⑧於104年間，因強盜等案件，經本院以1
      05年度訴字第2號判決，就竊盜罪部分判處有期徒刑7月確
      定；就搶奪未遂罪及傷害罪部分判處有期徒刑1年10月、8
      月，嗣提起上訴，經臺灣高等法院以105年度上訴字第183
      3號判決撤銷改判處有期徒刑2年10月確定。上開④至⑧案件
      ，經臺灣高等法院以106年度聲字第362號裁定，定應執行
      有期徒刑4年確定【下稱乙案】；⑨於104年間，因毒品案
      件，經本院以105年度審易字第311號判決判處有期徒刑8
      月（共4罪），應執行有期徒刑1年10月確定，並與前揭甲
      案殘刑、乙案接續執行，於109年7月1日執行完畢等情，
      有臺灣高等法院被告前案紀錄表1份在卷可稽，其於前案
      執行完畢後5年內故意再犯本案有期徒刑以上之罪，俱為
      累犯，經審酌其情節，並參照司法院大法官會議釋字第77
      5號解釋之意旨，為避免發生罪刑不相當之情形，爰不加
      重最低本刑。
（四）爰審酌被告素行不良，前因施用毒品案件，經法院裁定送
      觀察勒戒、強制戒治、判處刑責確定並執行完畢後，仍未
      戒除毒癮，無視於毒品對於自身健康之戕害及國家對於杜
      絕毒品犯罪之禁令，又再度施用足以導致精神障礙及生命
      危險之成癮性毒品，顯見被告法治觀念薄弱，所為實不足
      取，並考量其犯罪之動機、目的單純，又施用毒品係自戕
      行為，犯罪手段平和，亦未因此而危害他人，所生損害非
      大，再參諸施用毒品者均有相當程度之成癮性及心理依賴
      ，其犯罪心態與一般刑事犯罪之本質並不相同，應側重以
      適當之醫學治療及心理矯治處遇為宜，兼衡其犯罪之手段
      、品行、生活狀況（警詢自陳家庭經濟狀況為小康）、智
      識程度為國小畢業等一切情狀，分別量處如附表編號1至2
      所示之刑，並定其應執行之刑及諭知易科罰金之折算標準
      ，以資懲儆。
（五）扣案之第一級毒品海洛因4包、第二級毒品甲基安非他命1
      包，屬查獲且與本案被告施用毒品犯行有關之毒品，應依
      毒品危害防制條例第18條第1項前段之規定，宣告沒收銷
      燬之。又扣案之玻璃球2顆、藥鏟1支，為被告所有，供上
      開施用第二級毒品犯行所用之物，爰依刑法第38條第2項
      之規定，宣告沒收之。至其餘扣案之物，卷內並無積極證
      據足以認定與本案犯行有關，爰不予宣告沒收。
據上論斷，應依刑事訴訟法第273條之1第1項、第299條第1項前
段、第310條之2、第454條第2項，判決如主文。
本案經檢察官廖啟村提起公訴，檢察官陳中順到庭執行職務。
中　　華　　民　　國　　111 　年　　2 　　月　　8 　　日
                  刑事第七庭  法　官  王子謙
以上正本證明與原本無異。
如不服本判決應於收受本判決後20日內向本院提出上訴書狀，上
訴書狀應敘述具體理由。上訴書狀未敘述上訴理由者，應於上訴
期間屆滿後20日內補提理由書狀於本院（均須按他造當事人之人
數附繕本）「切勿逕送上級法院」。
中　　華　　民　　國　　111 　年　　2 　　月　　8 　　日
                              書記官  廖宜君
附錄本案論罪科刑法條全文：
毒品危害防制條例第10條
施用第一級毒品者，處六月以上五年以下有期徒刑。
施用第二級毒品者，處三年以下有期徒刑。

附表：
編號 犯罪事實 主文、宣告刑及沒收 1 施用第一級毒品部分 蔡漢松施用第一級毒品，累犯，處有期徒刑陸月，如易科罰金，以新臺幣壹仟元折算壹日。扣案之第一級毒品海洛因肆包，沒收銷燬之。 2 施用第二級毒品部分 蔡漢松施用第二級毒品，累犯，處有期徒刑參月，如易科罰金，以新臺幣壹仟元折算壹日。扣案之第二級毒品甲基安非他命壹包，沒收銷燬之；扣案之玻璃球貳顆、藥鏟壹支，沒收之。 
（附件）
臺灣新竹地方檢察署檢察官起訴書
                                   110年度毒偵字第1740號
　　被　　　告　蔡漢松　男　54歲（民國00年0月00日生）
　　　　　　　　　　　　住新竹市○○區○○○路000巷00號
                        (另案於法務部○○○○○○○○羈                          押中)
　　　　　　　　　　　　國民身分證統一編號：Z000000000號
上列被告因違反毒品危害防制條例案件，業經偵查終結，認應提
起公訴，茲將犯罪事實及證據並所犯法條分述如下：
        犯罪事實
一、蔡漢松前於民國105年間，因毒品、強盜、竊盜案件，經臺
    灣新竹地方法院判決有期徒刑確定，於109年7月1日縮短刑
    期執行完畢。又前因施用毒品案件，經送執行觀察、勒戒後
    ，認無繼續施用毒品之傾向，於110年7月6日執行完畢，經
    本署檢察官以110年度毒偵緝字第90號、第91號、第92號、
    第93號及110年度毒偵字第1026號、1168號為不起訴處分確
    定。詎不知戒除毒癮，於上開觀察、勒戒執行完畢釋放後3
    年內，分別基於施用第一級、第二級毒品之犯意，於110年9
    月7日凌晨0時許，在其友人位於新竹市食品路某租屋處內，
    以捲菸方式，施用第一級毒品海洛因1次；又於110年9月7日
    上午11時許，在其位於新竹市○○區○○○路000巷00號住處內，
    以玻璃球燒烤吸食煙霧之方式，施用第二級毒品甲基安非他
    命1次。嗣為警於110年9月7日下午3時10分許，在新竹市○○
    路000號前查獲，當場扣得其所有海洛因4包(淨重合計0.465
    公克)、甲基安非他命1包（淨重0.624公克）、玻璃球2顆及
    藥鏟1支等物，經員警採集其尿液送驗結果呈嗎啡、安非他
    命、甲基安非他命陽性反應而查獲。
二、案經新竹市警察局第三分局報告偵辦。
        證據並所犯法條
一、證據清單及待證事實：
（一）被告蔡漢松於警詢時之供述及偵查中之自白：被告坦承於
      上述時、地有分別施用海洛因、甲基安非他命之事實。
（二）新竹市警察局偵辦毒品案件尿液檢體委驗單（檢體編號：
      C-085號）及台灣尖端先進生醫藥股份有限公司於110年9
      月24日出具之濫用藥物檢驗報告（報告序號：竹三-2號）
      各1份：證明被告為警採集尿液送驗結果呈嗎啡、安非他
      命及甲基安非他命陽性反應之事實。
（三）新竹市警察局第三分局搜索扣押筆錄、扣押物品目錄表、
      刑案現場照片、台灣尖端先進生醫藥股份有限公司於110
      年10月18日出具之毒品證物鑑定分析報告（實驗室分析編
      號：DAA7580至DAA7584號）各1份及扣案之海洛因4包、甲
      基安非他命1包、玻璃球2顆、藥鏟1支等物：證明扣案毒
      品經送鑑驗結果呈海洛因及甲基安非他命成分，被告持有
      本件扣案物品之事實。
二、核被告所為，係犯毒品危害防制條例第10條第1、2項之施用
    第一、二級毒品等罪嫌。其持有第一、二級毒品之低度行為
    ，為其施用第一、二級毒品之高度行為所吸收，不另論罪。
    被告所犯上開二罪間，犯意各別，行為互殊，請予以分論併
    罰。再被告前有如犯罪事實欄所載之犯罪科刑及執行情形，
    有刑案資料查註紀錄表在卷可參，其於有期徒刑執行完畢後
    ，5年以內故意再犯本件有期徒刑以上之各罪，為累犯，請
    參照大法官會議釋字第775號解釋意旨，審酌是否依刑法累
    犯規定加重其刑。至扣案之海洛因4包、甲基安非他命1包，
    請依毒品危害防制條例第18條第1項前段規定，宣告沒收銷
    燬；扣案之玻璃球2顆及藥鏟1支等物，則係被告所有供犯罪
    所用之物，請依刑法第38條第2項規定，宣告沒收之。
三、依刑事訴訟法第251條第1項提起公訴。
　  此　致
臺灣新竹地方法院
中　　華　　民　　國　 110　　年　　11　　月　　15　　日
　　                         檢　察　官　廖  啟  村　
本件正本證明與原本無異
中　　華　　民　　國　 110　  年　  11　  月　  19    日
　　                         書　記　官　陳  德  倫　　
附錄本案所犯法條：
毒品危害防制條例第10條
施用第一級毒品者，處 6 月以上 5 年以下有期徒刑。
施用第二級毒品者，處 3 年以下有期徒刑。